Inventaris van het archief van het Huis (Oud-) Alkemade
Nationaal Archief, Den Haag
- Zakelijke stukken., A.
  - Beheer., II.
    - Algemeen., a.
      - "Keuren op stadtsvisscherijen, zo in der Vroonen als elders. Ten bevele van die van de Gerechte der voorschreven Stadt Leyden, gedruct opt Raedhuys aldaer in den Jare 1594.", 63; 1 deeltje (gedrukt).
      - Notitie betreffende de verpondingen op verschillende landerijen onder Oegstgeest en Warmond, toebehorende aan J. Bijleveld., (1805.); 64; 1 stuk.
    - De hofstede (0ud-) Alkemade., b.
      - Leenhof., 1.
        - Leenregister van het huis (Oud-) Alkemade., 1686-1793.; 65; 1 deel
          Dit register is gemerkt: no.5. Blijkens het Repertorium der leenen gingen er aan dit deel vier registers vooraf, welke echter hier ontbreken. Het 1e deel van 1553-1611 bevindt zich onder een aantal stukkken, in 1868 door het Algemeen Rjksarchief van het Hofje van Hoogelande in bruikleen ontvangen: het heeft daarin deel uitgemaakt van het familiearchief Cousebant.
        - Repertorium op de leenregisters van het huis (Oud-) Alkemade., (c.1800.); 66; 1 deel.
      - Visscherij., 2.
        - Verklaringen, door ingezetenen van Warmond afgegeven ten verzoeke van Sybrand van Alckemade betreffende de uitgestrektheid van het vischwater. behoorende tot de hofstede (Oud-) Alkemade, 16l8. Met eenige oude huurcedulen van de visscherij in de Hemmeer door de stad Leiden aan den heer en vrouwe van Alckemade dd. 1603, 1608, 1618.; 67; 5 stukken in omslag.
        - Extract uit de verkoopacte dd.1614 van. (Oud-) Alkemade., 1664.; 68; 1 stuk
          In dorso: "Dit hebbe ick eens doen copieren om te toonen, dat de visscherije mede aen 't huys verkoft zijn".
      - Opbrengst., 3.
        - Huurcontracten van de laan van (Oud-) Alkemade, door Mr. Abraham van Eyk Bijleveld verhuurd aan Cornelis Meyne., 1872, 1874.; 69; 2 stukken.
        - Brieven aan Mr. Abraham van Eyk Bijleveld van C. Meyne en ..Heyl. betreffende het verhuren van de boerderij (Oud-) Alkemade., 1882.; 70; 3 stukken.
        - Stukken betreffende het verhuren van een partij weiland (vroeger boschland), behoorende tot (Oud-) Alkemade, onder Warmond, door Mr. Abraham van Eyk Bijleveld verhuurd aan Cornelis Johannes Speelman., 1871-1886.; 71; 9 stukken.
        - Aankondigingsbiljet van een houtverkooping op (Oud-) Alkemade., 1886.; 72; 1 stuk (gedrukt).
        - Brief aan Mr. Theod. C. van Eyk Bijleveld van P. Nederburgh, betreffende werkzaamheden aan den grond langs de laan van (Oud-) Alkemade: met concept-antwoord., 1900.; 73; 1 stuk.
        - Brief aan Mr. Theod. C. van Eyk Bijleveld van P.M. Nederburgh, betreffende het verhuren van een huis op (Oud-) Alkemade aan H. van Bladel., 1901.; 74; 1 stuk.
      - Overweg., 4.
        - Verklaring door Sybrant van Alckemade, inzake een getuigenis door Willem Crijnsen, dat bij het contracteeren van de koop van de hofstede (Oud-) Alkemade, door Willem van Hamal aan hem verkocht, nooit bedongen is een overweg over de landen van (Oud-) Alkemade en dat Camphuysen, gemachtigde van den heer van Hamal, het zonder diens medeweten heeft toegestaan., 1625.; 75; 1 stuk.
        - Overeenkomst tusschen Andrea Cornelia Adriana Bijleveld, weduwe van Jacob Bijleveld, en Cornelis Meyne betreffende de verlegging van een uitweg over (Oud-) Alkemade, 1854.; 76; 1 stuk.
        - Verklaring door Johan Diederik van den Vlist, geneesheer te Sassenheim, inzake de hem verleende vrije doortocht over het grondgebied van (Oud-) Alkemade; met bijlage., 1856.; 77; 2 stukken.
      - Belasting., 5.
        - Stukken betreffende een proces, gevoerd voor het Hof van Holland, tusschen Floris van Alckemade en Jan van Leeuwen, gaarder van de steek in Warmond, aangaande de vrijstelling daarvan voor (Oud-) Alkemade., 1678-1679.; 78; 1 omslag.
        - Extract uit het register van de thijnsen in Warmond. betreffende de lasten op de hofstede (Oud-) Alkemade, te betalen aan het huis van Warmond door de opeenvolgende eigenaars van 1603 tot 1653., (c. 1700); 79; 1 stuk.
      - Verkoop., 6.
        - Correspondentie tusschen Mr.Th.C. van Eyk Bijleveld en P.M. Nederburgh, notaris Frijlinck en H. van der Wilk, betreffende den verkoop van boschland, behoorend tot (Oud-) Alkemade aan Beerhorst en van Leeuwen, bloemisten., 1901-1902.; 80; 15 stukken.
        - Stukken betreffende den verkoop van de binnenplaats van (Oud-) Alkemade door Mr.Th.C.van Eyk Bijleveld aan W.Warnaar., 1902-1903.; 81; 10 stukken.
        - Correspondentie van Mr.Th.C.van Eyk Bijleveld, betreffende den verkoop van land van (Oud-) Alkemade aan Ds.Wüstenhoff., 1907-1908.; 82; 1 omslag.
    - Andere goederen in Warmond., c.
      - Verklaring van den landmeter W.J.van Campen, omtrent de grootte van drie stukken weiland in de Alkemaderpolder onder Warmond, eigendom van Andrea Cornelia Adriana Bijleveld, weduwe van Mr.J.Bijleveld., 1854.; 83; 1 stuk.
      - Afschrift van een uittreksel uit den kadastralen legger van Warmond, bevattende de landerijen, toebehoorend aan Andrea Cornelia Adriana Bijleveld, weduwe van Mr. J.Bjleveld; met bijlage., 1855.; 84; 2 stukken.
      - Uittreksel van den perceelsgewijzen kadastralen legger van de gemeente Warmond, betreffende de landerijen en visscherij, toebehoorend aan Andrea Kornelia Adriana Vaillant, vrouw van Mr. Abraham van Eyk Bijleveld., 1863.; 85; 1 stuk.
      - Uittreksel van den perceelsgewijzen kadastralen legger van de gemeente Warmond betreffende de landerijen en visscherijen, toebehoorend aan Andrea Kornelia Adriana Vaillant, vrouw van Mr. Abraham van Eyk Bijleveld., 1864.; 86; 1 stuk.
      - Uittreksel van den perceelsgewijzen kadastralen legger van de gemeente Warmond betreffende de goederen in de Zwanburgerpolder, toebehoorend aan Mr.Theodoor Christiaan van Eyk Bijleveld., 1886.; 87; 1 stuk.
      - Huurcontracten van een partij weiland in den Alkemaderpolder onder Warmond, door Andrea Cornelia Adriana Bijleveld verhuurd aan Hendrik Blom en later aan diens weduwe Maartje Teunisdr.van Berk; met 3 bijlagen, 1825-1836.; 88; 5 stukken.
      - Huurcedule van een partij hooiland aan den Lakerpolder onder. Warmond, door Dr. Christiaan Joannes Vaillant verhuurd aan Jacobus en Johannes Kouwenhoven., 1859.; 89; 1 stuk.
      - Aankondiging van een houtverkooping op de buitenplaatsen Weltevreden en Middendorp te Warmond., 1860.; 90; 1 stuk (gedrukt).
      - Huurcedule van drie partijen weiland in de Alkemaderpolder onder Warmond, door Andrea Cornelia Adriana Bijleveld, weduwe van Mr. J.Bijleveld, verhuurd aan Cornelis Meyne. Met aanteekening van prolongatie tot 1874., 1854.; 91; 1 stuk.
      - Huurcontracten van een partj weiland in de Zwanburgerpolder onder Warmond. achtereenvolgens verhuurd door Andrea Cornelia Adriana Bijleveld, weduwe van Mr.J. Bijleveld, Dr. Christiaan J.Vaillant en Mr. Abraham van Eyk Bijleveld aan Diert Jansz. van der Wilk; met bijlage., 1854-1880.; 92; 7 stukken.
      - Huurcontracten van twee partijen weiland, waarin twee houtboschjes zijn gelegen, in de de Zwanburgerpolder, achtereenvolgens verhuurd door Dr.Christiaan J.Vaillant en Mr. Abraham van Eyk Bijleveld aan Dammes van Rijn., 1860-1881.; 93; 5 stukken.
      - Huurcontracten van eenige partijen weiland en een houtboschje in den Zwanburgerpolder onder Warmond, achtereenvolgens verhuurd door Dr.Christiaan, J.Vaillant en Andrea Kornelia Adriana Vaillant aan Nicolaas Jacob en Hermanus van der Wilk., 1861-1882.; 94; 5 stukken.
      - Huurcontracten van een partij land en een huis met schuurtje onder Warmond, door Mr. Abraham van Eyk Bijleveld verhuurd aan Cornelis Hogervorst., 1870-1883.; 95; 4 stukken.
      - Stukken betrefffende het verhuren van de boerderij Meerrust c.a. onder Warmond., 1812-1887.; 96; 15 stukken.
      - Brief aan Mr. Abraham van Eyk Bijleveld van W.K. Heyl, betreffende het onderverhuren van een huis te Warmond., 1882.; 97; 1 stuk.
      - Brief aan Mr. Abraham van Eyk Bijleveld van Cornelis Meyne, over te ondernemen werkzaamheden aan een sloot., 1883.; 98; 1 stuk.
      - Brieven aan Mr. Abraham van Eyk Bijleveld van A.J. Noort, J. de Crane en J.W.J. Pape, beide notarissen te Warmond, betreffende opbrengsten van landerijen onder Warmond., 1864-1889.; 99; 10 stukken.
      - Brieven aan Mr.Theodoor Chr. van Eyk Bijleveld van den deurwaarder Teunis en P.M. Nederburgh, over het ontruimen van een huis, eigendom van Van Eyk Bijleveld, dat door den huurder Witzanden wegens wanbetaling moest worden ontruimd; met bijlage., 1901.; 100; 6 stukken.
      - Copie van een overeenkomst tusschen de poldermeesters en ingelanden van de Floris-Schouten-Vrouwenpolder en de eigenaars van de kooi, gelegen in de Kooipolder onder Warmond, beteffende het leggen van een duiker tusschen de kooi en de genoemde polder., 1788.; 101; 1 stuk.
      - Overeenkomst tusschen Andrea Cornelia Adriana Bijleveld weduwe van Mr. J. Bijleveld, en Hendrik Blom betreffende de uitvoering van een contract dd.1825, over de vereeniging van het Alkemaderpoldertje met de Warmonderdamschen polder; met bijlage., 1825-1826.; 102; 2 stukken.
      - Stukken betreffende een kwestie tusschen Andrea Cornelia Geertruid Bijleveld en Dijkgraaf en Hoogheemraden van Rijnland over de bruggehoofden, behoorende tot de buitenplaats Meerrust, eigendom van eerstgenoemde., 1870.; 103; 7 stukken.
      - Brief aan Mr. Abraham van Eyk Bijleveld van C. Brouwer betreffende rekening en verantwoording van den Voorhofpolder onder Warmond., 1889.; 104; 1 stuk.
      - Brieven aan Mr. Theodoor Chr.van Eyk Bijleveld van P.M. Nederburgh en E.H. Kruyff, secretaris-penningmeester van den Warmonderdamschen- en Alkemaderpolder, betreffende een aldaar gelegde duiker; met bijlagen., 1901.; 105; 5 stukken.
      - Brief aan Mr. Theodoor Chr. van Eyk Bijleveld van zijn broeder Jacob over het bestuur van den Voorhofpolder., 1901.; 106; 1 stuk.
      - Oproeping tot de vergadering der stemgerechtigde ingelanden van den Warmonderdamschen- en Alkemaderpolder aan Mr. Theodoor Chr. van Eyk Bijleveld., 1903.; 107; 1 stuk.
      - Aanslagbiljet van het middel der verponding van de gebouwen in de gemeente Warmond voor Jacob Bijleveld., 1808.; 108; 2 stukken (gedrukt).
      - Aanslagbiljet in de grondbelasting der gemeente Warmond voor Mr. Theodoor Chr. van Eyk Bijleveld: met bijlagen., 1902.; 109; 6 stukken.
      - Bewijs van aanslag in de polderlasten van den Warmonderdamschen en Alkemaderpolder voor Mr. Theodoor Chr. van Eyk Bijleveld; met bijlagen., 1903.; 110; 3 stukken.
      - Aanslagbiljet in de omslag, te heffen door het Hoogheemraadschap van Rijnland ten aanzien van land onder Warmond, voor Mr. Theodoor Chr. van Eyk Bijleveld., 1907.; 111; 1 stuk.
      - Akte van verkoop van eenige stukken land onder Warmond. door Andrea Cornelia Adriana Bijleveld, weduwe van J. Bijleveld, verkocht aan de H.IJ.S.M. voor het aanleggen van de spoorlijn Amsterdam-Rotterdam; met bijlage., 1841.; 112; 2 stukken.
      - Stukken betreffende den verkoop van de buitenplaats Weltevreden te Warmond door Mr.Abraham van Eyk Bijleveld aan notaris Johan de Crane., 1860-1861.; 113; 7 stukken.
      - Stukken betreffende een geschil tusschen Mr. Abraham van Eyk Bijleveld en notaris Johan de Crane, over een dam en een afscheiding op Weltevreden., 1863.; 114; 6 stukken.
      - Stukken betreffende den verkoop van een strook land in de Zwanburgerpolder voor vergraving van de Leede door Theodora Johanna Gesina Bijleveld en Andrea Cornelia Geertruid Bijleveld aan het Hoogheemraadschap van Rijnland., 1861-1862.; 115; 14 stukken.
      - Stukken betreffende ruiling en overdracht van grond langs de Groote Leede onder Warmond door Mr. Abraham van Eyk Bijleveld en zijn vrouw Andrea Cornelia Adriana Vaillant aan het Hoogheemraadschap van Rijnland., 1877-1878.; 116; 25 stukken.
      - Stukken betreffende een verkooping van hout door Mr. Theodoor Chr. van Eyk Bijleveld., 1902.; 117; 6 stukken.
      - Correspondentie van Mr. Theodoor Chr. van Eyk Bijleveld betreffende den verkoop van land onder Warmond aan Ds. Wüstenhoff., 1902-1905.; 118; 1 omslag.
    - Goederen in Oegstgeest., d.
      - Uittreksel van den perceelsgewijzen kadastralen legger van de gemeente Oegstgeest, bevattende de landerijen, die eigendom zijn van Andrea Cornelia Adriana Bijleveld, weduwe van J. Bijleveld; met bijlage., 1855.; 119; 2 stukken.
      - Uittreksel van den perceelsgewijzen kadastralen legger van de gemeente Oegstgeest, betreffende landerijen van Anna Theodora Vaillant en Andrea Cornelia Adriana Vaillant, vrouw van Mr. Abraham van Eyk Bijleveld., 1864.; 120; 1 stuk.
      - Correspondentie van Mr. Abraham van Eyk Bijleveld met L. Noort en K. Koning, over het verhuren van teelland, eertijds boscbland., 1858.; 121; 3 stukken.
      - Aankondiging van een houtverkooping op Haaswijk te Oegstgeest; met aanteekening van Mr. Abraham van Eyk Bijleveld omtrent de opbrengst., 1864.; 122; 1 stuk (gedrukt).
      - Stukken betreffende het verhuren van de boerderij Haaswijk onder Oegstgeest door Anna Maria Jacoba en Mr. Abraham van Eyk Bijleveld aan Leendert en Aris Noort., 1862-1878.; 123; 6 stukken.
    - Goederen in Sassenheim., e.
      - Uittreksel van den perceelsgewijzen kadastralen legger van de gemeente Sassenheim, bevattende de landerijen van Andrea Cornelia Adriana Bijleveld, weduwe van Jacob Bijleveld., 1838.; 124; 1 stuk.
      - Acte, waarbij J.C.S. Rente Linsen, Mr. A.van Eyk Bijleveld en het R.K. parochiaal armbestuur van Sassenheim verklaren, dat zeker perceel land te Sassenheim, volgens de kadastralen legger foutief ten name van eerstgenoemde geregistreerd, het eigendom is van beide andere partijen, en om verbetering hiervan verzoeken: met bijlage., 1882.; 125; 2 stukken.
      - Stukken betreffende het verhuren van de Goudkrocht onder Saasenheim door Mr. Abraham van Eyk Bijleveld aan Cornelis Johannes Speelman., 1858-1885.; 126; 10 stukken.
      - Stukken betreffende het verhuren van een stuk teelland onder Sassenheim door Mr. Abraham van Eyk Bijleveld aan Cornelis Johannes Speelman., 1884-1885.; 127; 5 stukken.
      - Kwitantie van de thijnsen voor landerijen onder Sassenheim, door den rentmeester van Noordholland ontvangen van de douairière van Alckemade: met desbetreffende notitie., 1707.; 128; 2 stukken.
      - Ontvangbewijs van een bezwaarschrift tegen de belastbare opbrengst voor zijn eigendommen, ontvangen door de gemeente Sassenheim van Mr. Abraham van Eyk Bijleveld., 1889.; 129; 1 stuk.
      - Correspondentie tusschen Mr. Theodoor Chr. van Eyk Bijleveld en P.M. Nederburgh en H.van der Wilk betreffende het verkoopen van de Goudkrocht onder Sassenheim aan ..Van Leeuwen; met bijlage., 1902.; 130; 4 stukken.
    - Elders gelegen goederen., f.
      - Publicatie door Schout en Kroosheemraden der vrije grondheerlijkheid van Hoogmade betreffende het opmaken van zekeren dijk en kade., 1782.; 131; 1 stuk (gedrukt).
      - Waarschuwing vanwege het bestuur den registratie en van de domeinen te Leiden aan Jacob Bijleveld om zekere kosten wegens inschrijving van een erfpacht te voldoen., 1813.; 132; 1stuk (gedrukt).
      - Kwitantie van den afkoop der rente van de jarlijksche erfpacht, betaald door Jacob Bijleveld aan den ontvanger der domeinen te Noordwijk., 1818.; 133; 1 stuk.
      - Rekest van Floris van Alckemade aan het Hof van Holland, met appointement daarop, benevens verbaal inzake een geschil tusschen Floris van Alckemade en Pieter Simonsz. Schoter, halfbroeder en erfgenaam van Banckeras Maerten van Raphorst, gewezen huurder van een huis van eerstgenoemde in Vogelenzang; met copie-verbaal., 1664 en 1665.; 134; 2 stukken.
  - Kaarten., III.
    - Kaarten van Noord-Holland en van Zuid-Holland, in koperdruk., 19e eeuw.; 135; 2 stukken.
    - Plattegrondteekening van eenige landerijen onder Warmond, behoorende tot Oud-Alkemade, met aanteekening van de grootte, nadat de laan er afgegraven is., 1688.; 136; 1 stuk.
    - Plattegrondteekening van de gemeente Warmond, sectie D, betreffende het nieuwe rijpad., (Vóór 1856); 137; 1 stuk.
    - Kaart van de Gemeente Warmond, sectie E., (1891-1895.); 138; 1 stuk (gedrukt).
    - Plattegrondteekening (gekleurd) van Weltevreden te Warmond., 19e eeuw.; 139; 1 stuk.
    - Plattegrondteekening (gekleurd) van een stuk land in de Bergermeer, behoorende aan Floris van Alckemade, met aanteekening van de grootte., 1662.; 140; 1 stuk.
  - Inventarissen., IV.
    - Oude inventarissen van verschillende onderdeelen van het archief (Oud-) Alkemade., (Eind 18e en begin 19e eeuw.); 141; 8 stukken
      Van de in deze inventarissen genoemde stukken ontbreken er verscheidene.
- Persoonlijke stukken., B.
  - Stukken betreffende de familie Van Alckemade., I.
    - Verklaring van Sijmen Joostensz. van Veen. balliuw van der Njenburch, en Cornelis Jansz. van der Nienburch, oud-burgemeester van Alkmaar, betreffende beleeningen van leden der familie Alckemade met stukken land in den ban van Warmond en van Oudkarspel, en de familieverhouding van leden van dit geslacht met de graven van Egmond., 1604.; 142; 1 charter.
  - Stukken betreffende de familie Bijleveld., II.
    - Brief aan Mr. Abraham van Eyk Bijleveld en diens vrouw Andrea Cornelia Adriana Vaillant van L. Noort over een geschenk, dat hij van hen ontvangen had., 1873.; 143; 1 stuk.
    - Brief aan Mr. Theodoor Chr. van Eyk Bijleveld van J.H. Diepenheim betreffende de toestand van een paard., 1902.; 144; 1 stuk.
    - Brieven aan Mr. Theodoor Chr. van Eyk Bijleveld van Jhr.Dr. W.A. Beelaerts van Blokland, J. Bijleveld, W.C.H. Machen en Ds. Wüstenhoff; met eenige concept-antwoorden, betreffende onderzoekingen in het archief van (Oud-) Alkemade., 1899-1926.; 145; 1 omslag.
- Stukken, waarvan het verband met het archief niet is gebleken., C.
  - Goederen in Noordwijk., I.
    - Extract uit het register der octrocien van de Staten van Holland en WestFriesland, bevattende de toestemming dd. 1676 op het rekest van Anna van Kerckhoven, vrouwe van Noordwijk, om een omslag te heffen van de ingezetenen van de heerlijkheid Noordwijk, uitgezonderd van de gequalificeerden, 18e eeuw.; 146; 1 stuk.
  - Goederen in Sassenheim., II.
    - Transportacte van een erf onder Sassenheim, waarop Cornelis Pietersz. een huis heeft gebouwd, door dezen gekocht van Annetgen Cornelisdochter, weduwe van Jan Huygen., 1636.; 147; 1 charter.
    - Transportacte van een stuk land onder Sassenheim, gekocht door Maartje Claesdr., weduwe van Pieter Cornelisz. Hans, van de erven van Pieter Gerritsz., 1687.; 148; 1 charter.
  - Goederen in Warmond., III.
    - Transportacte van een stuk land onder Warmond, gekocht door Lyclaas Bartoutsz. van Willem Vranckensz., 1591.; 149; 1 charter.
    - Acte, waarbij Jhr.Guislain van der Laen en Willem Quirijnsz een stuk land te Warmond, dat zij tot dan toe onverdeeld bezeten hebben, verdeelen., 1616.; 150; 1 stuk.
    - Transportacte van een stuk land op de Geest te Warmond, gekocht door Foyt Sachariasz. van Clement Jacobsz., 1637.; 151; 1 charter.
    - Verantwoording, gedaan door Dirck van Sonnevelt, gewezen secretaris en gaarder van eenige restanten van 200e penningen, te voren door Jan van Heemskerck, in zijn leven secretaris over de vrije heerlijkheid van Warmond, gehad om het ambacht van Warmond contentement te doen., (c. 1676); 152; 1 stuk.
    - Transportacte van een stuk land onder Warmond, gekocht door Dirk Joosten Hostuyn van Jacob Pietersz Lutsenburgh., 1703; 153; 1 charter.
    - Transportacte van een huis met erf te Warmond, gekocht door Jan Mol en Pieter Duyts van Maria Detrie, weduwe van Abraham van der Heyden. 1720. Met retroactacta., 1680-1698.; 154.1-154.4; 4 charters.
      - 1720, 154.1
      - 1680, 154.2
      - 1692, 154.3
      - 1698, 154.4
    - Transportacte van een huis en een strookje land te Warmond, gekocht door Vrouwe Johanna Digna Sandra, weduwe van Joost van Poot, van Cornelis le Clerq. Met retroacta dd. 1736-1797., 1799.; 155.1-155.5; 5 charters.
      - 1799, 155.1
      - 1736, 155.2
      - 1745, 155.3
      - 1757, 155.4
      - 1797, 155.5
    - Aankondiging van een openbare verkooping van een boerderij en eenige partijen wei- en hooiland te Warmond (fragment.), 1842.; 156; 1 stuk.